---
title: "grip_sense_neubact"
output: html_document
---

```{r setup, include=FALSE}
knitr::opts_chunk$set(echo = F, warning = F, message = F)
require(gmodels)
require(MatchIt)
require(optmatch)
require(glmnet)
require(ggplot2)
require(cvAUC)
require(survival)
require(survminer)
require(reshape2)
source('corbes_roc.R')
require(ggbiplot)
require(mixOmics)
set.seed(1809)
```

Import clean data
===

```{r}
grip = read.csv('grip_net.csv')
```


```{r}
clean=complete.cases(grip)
cgrip=grip[clean,]
```

Netegem variables que no necessitem i formatem la resta:

```{r}

cgrip$macrolido[cgrip$macrolido>1]<-1

ncgg = cgrip[,-c(1,11,32:34,65,67,68)]


factorials = c(1,3,5,11,16:20,24,26:50,52:53,55:57,59:60)

for (i in factorials){
  ncgg[,i]=as.factor(ncgg[,i])
}



ncg=ncgg[ncgg$neubact==0,-c(44:47,49,50)]

```

Nota: a part de les variables que trec perquè no són interessants, també he tret les de "neumoniaglobal" i "ebocreagu" perquè són tot "1" i per tant no aporten informació.

Propensity score
===

Comencem calculant la propensity score utilitzant una regressió logística per intentar predir el fet d'estar tractats o no amb les altres variables:

```{r}
fmla <- as.formula(paste("cortis ~ ", paste(colnames(ncg[,-c(1,2,29,53)]), collapse= "+")))

m.cortis = glm(fmla, data=ncg, family = "binomial")
summary(m.cortis)
```

Veiem que el propensity score varia segons la variable, però que és diferent de 0 en algunes d'elles, per tant hem de fer algun tipus de matching per compensar per aquest fet. 

Propensity matching
===

Fem el matching:

```{r}

#m.nearest = matchit(formula = fmla, data = ncg)
#m.optimal = matchit(formula = fmla, data = ncg,method = "optimal", ratio = 2)
m.full = matchit(formula = fmla, data = ncg,method = "full", ratio = 2)
#prova = matchit(formula = fmla, data = ncg,method = "full", ratio = 2, standarize=TRUE)
```

Creem la nova base de dades "matchejada":

```{r}

#m.data.nearest=match.data(m.nearest)
m.data.full = match.data(m.full)

```

I una vegada tenim la base de dades matchejada ja podem dur a terme els càlculs:

Regressió logística cross-validada
===

Per tal de fer l'anàlisi estadístic dividim les dades en un conjunt on construir el model (80% de les dades) i un altre on provarem el model per saber la seva efectivitat (20% de les dades).

Netegem les dades i creem els dos grups:

```{r}
df = m.data.full[,-c(2,55,57)]
#estandaritzem:


est = c(3, 5:9, 11:14, 20:22,24, 47, 51)
for (i in est){
     df[,i] = (df[,i]-mean(df[,i]))/sd(df[,i])
   
}

test = sample(nrow(df),round(nrow(df)/5),replace = FALSE)
train=(-test)
```

Ara entrenem el model. Aquest és un model de regressió logística utilitzant la tècnica del ["lasso"](https://en.wikipedia.org/wiki/Lasso_(statistics)) com a mètode de selecció de model (és a dir, el lasso, juntament amb la cross-validació s'encarrega de seleccionar quines variables han d'estar al model i quines no). Utilitzant aquestes tècniques ens assegurem que no tenim ["overfitting"](https://en.wikipedia.org/wiki/Overfitting).

```{r}
x<- df[,-c(28)]
y<- df[,28]
data<-cbind(x,y)
x_train <- x[train,]
y_train <- data$y[train]
x_test <- x[test,]
y_test <- data$y[test]
model <- model.matrix(y~.-weights , data=data[train,])
fit <- cv.glmnet(model,y_train,alpha=1, family="binomial", 
                 weights = data$weights[train])
plot(fit)
```

Anem a veure com són i com prediuen els dos models:

Model
---

Els predictors són:
```{r}
finalc = predict(fit, type='coefficients', s = "lambda.min")[1:68,]
#finalc
ffc = finalc[finalc!=0]
ffc
```

Veiem que els cortis *no* apareixen entre els predictors diferents de 0 (és a dir, els cortis no aporten poder de predicció al model). 

Mirem com de bé predim la mortalitat en aquest model:

```{r}
lambda_min<-fit$lambda.min
newX <- model.matrix(~.-weights,data=x_test, weights = x_test$weights)
fit_test<-predict(fit,s=lambda_min, newx=newX, type='response')
fit.pred=rep(0,nrow(x_test))
fit.pred[fit_test >.5]=1
ttt=table(fit.pred, y_test)
rend = (ttt[1]+ttt[4])/sum(ttt)
rend
```

El percentatge d'encert del model és: `r rend`

Calculem els OR i els IC:

```{r}

glm.fit = glm(muere ~ .-weights, family = "binomial", data= df[train,], weights = weights)
reg = 1

```

Els odd rations amb els seus intervals de confiança són i la seva p són:

```{r}

predades = as.data.frame(cbind(exp(coef(glm.fit)), exp(confint(glm.fit)[,1]),exp(confint(glm.fit)[,2]), coef(summary(glm.fit))[,4] ))

ratios = exp(unname(finalc[-c(1,65)]))/exp(coef(glm.fit))
ratios[length(ratios)]=ratios[length(ratios)]*reg

dades = cbind(ratios*predades[,1:3], predades[,4])
colnames(dades)=c("OR", "IC-", "IC+", "p")
nda = dades[round(dades$OR,4)!=1,]
nda
```


Corbes ROC i AUC
===

```{r, include=FALSE}
preroc = cbind(y_test,fit_test)
preroc=as.data.frame(preroc)
preroc[,1]=preroc[,1]-1
preroc[,1]=as.factor(preroc[,1])
colnames(preroc)=c('survived', 'pred')
```

```{r, include=FALSE}
roc4=calculate_roc(preroc, 1, 1, n = 100)
```

Dibuixem la corba ROC:

```{r, echo=FALSE}
plot_roc(roc4, 0.4, 1, 1)
#plot_roc_cost(roc4, 0.5, 1, 1)
```

L'àrea sota la corba és:

```{r, echo=FALSE}
cvroc=ci.cvAUC(preroc$pred,preroc$survived)
cvroc
```

Fem ara l'anàlisi de supervivència:

Kaplan - Meier
===

Primer dibuixem la corba Kaplan - Meier:

```{r}
surv = cbind(cgrip$gapmortalidad, cgrip$muere, cgrip$cortis)
surv = as.data.frame(surv)
colnames(surv)=c("Temps", "Mort", "Cortis")
#surv$Mort=abs(surv$Mort-1)

surv$Temps[surv$Mort==0]<-120


sfit <- survfit(Surv(Temps, Mort)~strata(Cortis), data=surv)

ggsurvplot(
   sfit,                     # survfit object with calculated statistics.
   data = surv,  # data used to fit survival curves. 
#   risk.table = TRUE,       # show risk table.
 #  pval = TRUE,             # show p-value of log-rank test.
   conf.int = TRUE,         # show confidence intervals for 
                            # point estimaes of survival curves.
   xlim = c(0,100),        # present narrower X axis, but not affect
                            # survival estimates.
  ylim = c(0.6,1),
   break.time.by = 10,     # break X axis in time intervals by 500.

 ggtheme = theme_minimal() # customize plot and risk table with a theme.
# risk.table.y.text.col = T, # colour risk table text annotations.
#  risk.table.y.text = FALSE # show bars instead of names in text annotations
#                            # in legend of risk table
  
) 

```

I calculem el model de Cox:

Model de Cox
===

```{r}
ngrip = cgrip[cgrip$neubact==0,]
errors = which(ngrip$gapmortalidad>0 & ngrip$muere==0)
ngrip$muere[errors]<-1

ngrip$gapmortalidad[ngrip$muere==0]<-120
ngrip$X = NULL
est = c(4,6:9,11:16, 21:24, 26, 31:33, 53,54,58,62)

for (i in est){
  ngrip[,i] = (ngrip[,i]-mean(ngrip[,i]))/sd(ngrip[,i])
}

cox_antic <- coxph(Surv(as.numeric(gapmortalidad) ,muere) ~ Edad + apache + diashastauci + infiltrados + LDH + CPK  + insuficrenal + depurrenal + akinclasif + urea + PCT + ventilacion + fracasovni + ic + irenalcron + embarazo + hivsida + neuromusc + autoinmun + inmunodef + nav + cortis , data = ngrip, weights = m.data.full$weights )

summary(cox_antic)
```

Veiem que en aquest cas els cortis *no* són estadísticament significatius. 

Conclusions
===

Sense l'efecte de la variable neubact no es pot demostrar que els corticoides tenen un efecte estadísticament significatiu en la mortalitat. Estem molt a prop tot i així (p=0.07) Això no vol dir que no el tinguin, si no que hem perdut la potència estadística ja que, tot i que els pacients amb newbact positiu són pocs, sí que es moren molt més sovint que els altres, ho podem veure aquí:

```{r}
CrossTable(ncgg$neubact, ncgg$muere)
```

Aquí podem veure que la mortalitat en els pacients amb neubact positiu és d'un 28%, en canvi dels que el tenen negatiu és un 20%. Això fa que, en treure neubact perdem molts pacients que han mort i que per tant donen potència estadística a l'estudi. Per altra banda, també veiem que la capacitat de predicció ha empitjorat sensiblement amb la retirada dels pacients; hem passat d'una AUC de 0.82 a 0.77. Això ens pot donar una idea de que, per una banda, la variable neubact era important a l'hora de predir mortalitat, i per altra de que és probable que els corticoides també tinguin relació, però amb aquest estudi no es pot demostrar. 

Adjunto més avall alguns gràfics que pretenen visualitzar la relació entre el neubact i la mort, tot i que, a causa de que hi ha moltes variables, no s'aprecia molt clarament.

Representació visual
===

```{r}
factorials = c(factorials, 2)
pca <- prcomp(ncgg[,-factorials], scale. = TRUE)

grups = ifelse(ncgg$neubact==1, ifelse(ncgg$cortis==1, "bact_i_cortis", "bact_sense_cortis"),
               ifelse(ncgg$cortis==1, "no_bact_i_cortis", "no_bact_sense_cortis"))

ggbiplot(pca, obs.scale = 1, var.scale = 1,
  groups = grups, ellipse = TRUE, circle = TRUE) +
  scale_color_discrete(name = '') +
  theme(legend.direction = 'horizontal', legend.position = 'top')
```

```{r}
grups2 = ifelse(ncgg$neubact==1, 
                ifelse(ncgg$muere==1, "bact_i_mor", "bact_i_viu"),
               ifelse(ncgg$muere==1, "no_bact_i_mor", "no_bact_i_viu"))
plsda <- plsda(ncgg[,-c(factorials,ncol(ncgg))], grups2, ncomp = 2, scale = T)
plotIndiv(plsda, ind.names = TRUE, ellipse = TRUE, legend = TRUE)

```

```{r}
ncgg$grups = grups
ncgg$grups = as.factor(ncgg$grups)
ggplot(ncgg, aes(Edad, apache, colour = grups2)) +
  geom_point()

dins = which(ncgg$neubact==0)
ggplot(ncgg[dins,], aes(Edad, apache, colour = grups2[dins])) +
  geom_point()

```

